【裁判字號】    98,訴,358
【裁判日期】    990115
【裁判案由】    搶奪等
【裁判全文】
臺灣新竹地方法院刑事判決               98年度訴字第358號
公  訴  人  臺灣新竹地方法院檢察署檢察官
被      告  丁○○
            子○○
上列被告等因搶奪等案件，經檢察官提起公訴（98年度偵字第83
60、8372、8408、8670號），被告等於準備程序進行中，就被訴
事實為有罪之陳述，本院依簡式審判程序判決如下：
    主  文
丁○○犯如附表一各編號所示之罪，各處如附表一各編號所示之
刑；又犯如附表二各編號所示之罪，各處如附表二各編號所示之
刑。應執行有期徒刑年貳月。
子○○犯如附表二編號2所示之罪，處如附表二編號2所示之刑；
又竊盜，累犯，處有期徒刑陸月；又攜帶兇器竊盜，累犯，處有
期徒刑柒月；又過失致人於死，累犯，處有期徒刑陸月；又駕駛
動力交通工具肇事，致人受傷而逃逸，累犯，處有期徒刑拾月。
應執行有期徒刑貳年貳月。
    事  實
一、丁○○於民國95年間，因犯贓物罪，經臺灣苗栗地方法院（
    下稱苗栗地院）於95年7月25日以95年度易字第259號刑事判
    決判處有期徒刑5月確定；又因犯竊盜罪，經本院於95年6月
    30日以95年度易字第304號刑事判決判處有期徒刑1年10月確
    定；再因竊盜案件，經苗栗地院於95年10月5日以95年度易
    字第571號刑事判決判處有期徒刑8月確定。上開贓物案件與
    苗栗地院之竊盜案件嗣經苗栗地院以96年度聲減字第1062號
    裁定減為有期徒刑2月又15日、4月，並與不予減刑之本院竊
    盜案件定應執行刑為有期徒刑2年2月確定，嗣於97年2月5日
    縮短刑期假釋付保護管束，97年7月13日保護管束期滿未經
    撤銷視為執行完畢。子○○於87年間，因傷害致死等案件，
    經本院於88年8月16日以87年度重訴字第15號刑事判決分別
    判處有期徒刑8年、2年2月、1年2月，應執行有期徒刑11年
    確定，又因犯竊盜罪，經本院於88年2月8日以88年度易字第
    34號刑事判決判處有期徒刑9月確定，上開2案件經本院以96
    年度聲減字第421號裁定減刑後定應執行有期徒刑10年9月，
    嗣於97年10月23日縮短刑期假釋付保護管束，於98年7月21
    日保護管束期滿未經撤銷視為執行完畢，詎渠等均仍不知悔
    改。
二、丁○○因經濟困難，竟意圖為自己不法之所有，為免駕駛自
    用小客車搶奪他人財物時被記下車號致遭警查獲，而分別於
    附表一各編號所示之時間、地點，以附表一各編號所示之方
    法，竊取如附表一各編號所示辛○○、乙○○、癸○○、巳
    ○○、庚○○等人所有如附表一各編號所示之自用小客車，
    以作為行搶之交通工具。
三、丁○○復意圖為自己不法之所有，或與子○○共同基於意圖
    為自己不法所有之犯意聯絡，分別於附表二各編號所示之時
    間、地點，以附表二各編號所示之方法，搶奪如附表二各編
    號所示丑○○（起訴書張遠祝）、壬○○、寅○○、己○○
    、丙○○、戊○○等人所有如附表二各編號所示之財物。嗣
    因乙○○所有之自用小客車於98年6月20日下午尋獲，經警
    採集車內煙灰缸遺留之可疑煙蒂3支，送驗結果與丁○○之
    DNA—STR型別比對相符，乃向臺灣新竹地方法院檢察署聲請
    拘票，於98年11月3日晚上9時許，在新竹市○區○鄰○○路○
    段39巷7號2樓將丁○○拘提到案，而循線查獲上情。
四、子○○於98年11月4日晚上10時許，步行經過新竹市○區○○街106號郵局前，見辰○○所有之車牌號碼7U—0328號自
    用小客車路邊臨停、鑰匙未拔且未熄火，竟意圖為自己不法
    之所有，趁辰○○於郵局提款、車上無人之際，駕駛該車駛
    離現場供己代步用；另於翌日即同年月5日晚上9時許，在新
    竹市○區○道路2段與武陵路交岔口，見萊爾富便利超商斜
    對面有一開放式車庫，竟意圖為自己不法之所有，持客觀上
    足以對人之生命、身體構成威脅，可供兇器使用之置於上開
    所竊之車牌號碼7U—0328號自用小客車上長約15公分之梅花
    套筒1支（俗稱六角扳手），竊取卯○○之母林桂霞所有，
    由卯○○使用之車牌號碼2H—5378號自用小客車車牌2面（
    起訴書誤載為2H－0328），得手後，旋於附近將該2面車牌
    懸掛於上開車牌號碼7U—0328號自用小客車上以逃避查緝，
    車牌號碼7U—0328號車牌2面則丟棄在新竹縣竹北市鳳岡溪
    橋下。
五、子○○於竊取上開車牌號碼7U—0328號自用小客車及車牌號
    碼2H—5378號車牌2面後，嗣於同年月6日晚上7、8時許，駕
    駛該懸掛車牌號碼2H—5378號車牌2面之自用小客車，由新
    竹市往新竹縣湖口鄉○○街方向行駛，迨於同日晚上8時40
    分許，行經新竹縣竹北市○○路與沿河街交岔路口時，本應
    注意車輛行駛時，應遵守道路交通標誌、標線、號誌之指示
    ，且行車速度，應依速限標誌或標線之規定，並應注意車前
    狀況，隨時採取必要之安全措施，又當時天氣晴、夜間有照
    明、視距良好、柏油乾燥路面、無障礙物或其他缺陷，且就
    其智識、能力等情狀，依當時情形並無不能注意之情事，竟
    疏於注意，於紅燈行向管制期間，以時速80至90公里之速度
    貿然闖越通過該路口，適有田家祥騎乘車牌號碼192—DKW號
    重機車，由新竹縣竹北市○○路由北往南方向行駛，至該交
    岔路口依照左轉號誌欲左轉沿河街時，突遭子○○所駕駛之
    前揭車輛撞擊，田家祥因而人車倒地受有外傷性顱內出血、
    脾臟撕裂傷併內出血等傷害。子○○明知其駕駛車輛肇事致
    人受傷後，應即採取救護或其他必要措施，不得駛離，竟因
    所駕駛之車輛為贓車，心生畏懼而未下車為任何必要之救護
    、報警措施，即逕自駕車駛離現場，並將車輛棄置於新竹市
    ○○路317巷83弄66號旁俗稱「溪底」之空地後，再撥打行
    動電話予其不知情之友人陳國瑋，要求陳國瑋前往該處搭載
    其離開。嗣經目擊車禍發生經過之駕駛沈文展報警處理，迨
    於98年11月6日晚上11時許，尋獲辰○○遭竊之上開自用小
    客車，經警於該車右前座玻璃上採集可疑指紋4枚，經送驗
    結果與陳國瑋指紋之紋型、特徵點均相同，乃借提陳國瑋，
    釐清案情後向臺灣新竹地方法院檢察署檢察官聲請核發拘票
    ，於98年11月19日凌晨1時30分許，在新竹縣竹北市○○路
    與中正東路口將子○○拘提到案，而循線查獲上情。惟田家
    祥經送醫急救後，仍於同年月13日凌晨4時許，因車禍致頭
    部鈍力損傷而不治死亡。
六、案經被害人壬○○、田家祥之父甲○○訴由新竹市警察局第
    一分局、第二分局、第三分局及新竹縣政府警察局竹北分局
    報請臺灣新竹地方法院檢察署檢察官偵查起訴。
    理  由
一、本件被告丁○○、子○○等2人所犯竊盜、搶奪、過失致死
    、肇事逃逸等罪，均非死刑、無期徒刑、最輕本刑為三年以
    上有期徒刑之罪，或非高等法院管轄第一審之案件，被告等
    2人於本院準備程序進行中，就被訴事實均為有罪之陳述，
    本院認合於新修正刑事訴訟法第273條之1之規定，裁定以簡
    式審判程序行之，合先敘明。
二、訊據被告丁○○、子○○等2人對於上揭犯罪事實，於警詢
    、偵查中及本院訊問、行準備程序、簡式審判程序時均坦承
    不諱（見偵字第8360號卷第5至10、101頁，偵字第8372號卷
    第6至10、28、70、71、90至93、104至107頁，偵字第8408
    號卷第5至10、88至92、96至102、127、128頁，偵字第8670
    號卷第9至17、85至91、112、113頁，本院卷第30至33、45
    至47、53至68頁），並有下列補強證據可供擔保被告等2人
    自白之任意性：
(一)、事實欄二部分：
    被害人辛○○、乙○○、癸○○、巳○○、庚○○於警詢時
    指訴歷歷（見偵字第8360號卷第11頁，偵字第8372號卷第14
    至15、28頁，偵字第8408號卷第12至15頁、36、26-1、109-
    1至110頁），編號1部分並有新竹市警察局98年7月15日竹市
    警鑑字第0980024454號函暨其所檢附之鑑驗書、98年10月23
    日竹市警鑑字第0980037287號函暨其所檢附之鑑驗書、新竹
    市警察局第一分局辛○○汽車尋獲案刑案現場勘察報告暨其
    所附照片、贓物認領保管單、臺中縣警察局車輛協尋電腦輸
    入單、失車－唯讀案件基本資料（見偵字第8372號卷第41至
    43頁，偵字第8360號卷第28至41、51至54-1、57至61頁）；
    編號2部分，有新竹市警察局98年10月23日竹市警鑑字第098
    0037287號函暨其所檢附之鑑驗書、新竹市警察局第二分局
    刑事案件現場勘察報告、失車－唯讀案件基本資料（見偵字
    第8408號卷第41至44頁，偵字第8372號卷第36至40頁，第51
    頁）；編號3部分，有失車－唯讀案件基本資料、裕新汽車
    新竹廠維修明細表、遭竊自小客車照片23幀、新竹市警察局
    98 年7月15日竹市警鑑字第0980024454號函暨其所檢附之鑑
    驗書（見偵字第8408號卷第45至46、111至124頁，偵字第83
    72號卷第41至43頁）；編號4部分，有失車－唯讀案件基本
    資料、遭竊現場採證照片2幀、新竹市警察局車輛協尋電腦
    輸入單、遭竊地點照片、新竹市警察局第二分局東勢派出所
    受理各類案件紀錄表（見偵字第8372號卷第48、52、59至61
    頁）；編號5部分，有採證照片4幀、失車－唯讀案件基本資
    料、新竹市警察局車輛協尋電腦輸入單、車籍查詢－基本資
    料詳細畫面、新竹市警察局第一分局湳雅派出所受理各類案
    件紀錄表（見偵字第8372號卷第49、50、53、62、62-1、62
    -2頁）等附卷為憑。
(二)、事實欄三部分：
    被害人丑○○、壬○○、寅○○、己○○、丙○○、戊○○
    於警詢及偵訊時之指訴（見偵字第8360號卷第12至16頁，偵
    字第8408號卷第16、17、21至25、27、28頁，偵字第8372號
    卷第16至19、21-1、29、29-1、30、91、92頁），並經證人
    李建財於偵訊時證述綦詳（見偵字第8372號卷第90至91頁）
    ，編號1部分，復有新竹市警察局指認犯罪嫌疑人紀錄表、
    新竹市警察局98年10月23日竹市警鑑字第0980037287號函暨
    其所附內政部警政署刑事警察局98年10月19日刑醫字第0980
    112370號鑑驗書、新竹市警察局98年7月15日竹市警鑑字第0
    980024454號函暨其所檢附之鑑驗書、新竹市警察局第一分
    局自小客WL－7160涉嫌搶奪案刑案現場勘察報告、刑事案件
    證物採驗紀錄表、案發現場監視器相片4幀、失車－唯讀案
    件基本資料（見偵字第8360號卷第17、43至48、51、52、54
    、54-1、55、56、62、63頁，偵字第8372號卷第41至43頁）
    ；編號2部分，有被害人壬○○指認被告丁○○、子○○、
    另案被告李政育（由檢察官另行偵辦）之口卡片（見偵字第
    8408號卷第30至32頁）；編號3部分，有新竹市警察局98年7
    月30日竹市警鑑字第0980026429號函暨其所附內政部警政署
    刑事警察局98年7月27日刑紋字第0980102777號鑑驗書、新
    竹市警察局98年10月23日竹市警鑑字第0980037287號函暨其
    所檢附之鑑驗書、新竹市警察局第三分局刑案現場勘察報告
    （見偵字第8408號卷第37至44頁，第50至52頁）；編號4部
    分，有新竹市警察局第二分局東門派出所受理刑事案件報案
    三聯單、受理各類案件紀錄表、刑案現場圖、新竹市警察局
    第二分局偵查佐李建財所製作之偵查報告、新竹市警察局第
    二分局指認犯罪嫌疑人紀錄表、新竹市警察局第二分局東門
    派出所陳報單、被害人行經路線監視器翻拍照片、可疑嫌疑
    人翻拍照片（見偵字第8372號卷第54至58頁，聲拘字第129
    號卷第2、6、13頁）；編號5部分，有監視器翻拍照片（見
    偵字第8408號卷第29頁）；編號6部分，有新竹市警察局第
    二分局東門派出所受理各類案件紀錄表、受理刑事案件報案
    三聯單、失車－唯讀案件基本資料、遭搶奪時地監視錄影機
    之作案車輛翻拍照片、台灣新竹地方法院檢察署公務電話紀
    錄單、新竹市警察局98年11月13日竹市警鑑字第0980040072
    號函暨其所檢附之鑑驗書、採證照片12幀（見偵字第8372號
    卷第63至66、86、95-1至102-1頁）等在卷可稽。
(三)、事實欄四部分：
    被害人辰○○、卯○○於警詢中指訴明確（見偵字第8670號
    卷第25至33頁），並有新竹市警察局第一分局偵查隊小隊長
    姜守鼎出具之偵查報告、車牌號碼7U－0328號自小客車之贓
    物認領保管單、車牌號碼2H-5378號汽牌2面之贓物認領保管
    單、車號7U－0328之失車－唯讀案件基本資料、車號2H－53
    78之失車－唯讀案件基本資料、新竹市警察局第一分局自小
    客2H－5378尋獲案刑案現場勘察報告暨車輛及指紋照片、新
    竹市警察局第一分局指認犯罪嫌疑人紀錄表、車號2H－5378
    號自小客車之新竹市警察局車輛協尋電腦輸入單、被告當庭
    繪製之六角扳手圖（見他字第2311號卷第2頁，偵字第8670
    號卷第23、47、48、50至55、76至79頁，相字第668號卷第
    18頁，本院卷第34頁）等存卷可查。
(四)、事實欄五部分：
１、證人陳國瑋、甲○○、沈文展、陳柏熹於警詢及偵訊時證述
    綦詳（見偵字第8670號卷第18至22、34至37、110至112頁，
    相字第668號卷第30、31頁），並有新竹市警察局第一分局
    自小客2H－5378尋獲案刑案現場勘察報告暨車輛及指紋照片
    、內政部警政署刑事警察局98年11月17日刑紋字第09801601
    12號鑑驗書、刑案現場照片11幀、道路交通事故現場圖、道
    路交通事故當事人酒精測定紀錄表、新竹縣政府警察局疑似
    道路交通事故肇事逃逸追查表、道路交通事故當事人登記聯
    單、指揮中心受理110報案紀錄單、竹北分局車禍組鑑識採
    證通報單、專責交通事故處理小組協尋通報、新竹市警察局
    第一分局偵查隊小隊長姜守鼎製作之偵查報告、現場照片、
    道路交通事故調查報告表（一）、（二）、新竹縣政府警察
    局竹北分局偵查隊製作之田家祥車禍意外死亡肇事車輛照片
    、證人陳國瑋指認被告子○○之口卡片（見偵字第8670號卷
    第50至55、56-1、57至62、64至72、104至108頁，相字第66
    8號卷第15、16、23至28、34至39頁）等存卷可查。按車輛
    行駛時，應遵守道路交通標誌、標線、號誌之指示，且行車
    速度，應依速限標誌或標線之規定，並應注意車前狀況，隨
    時採取必要之安全措施，道路交通安全規則第90條、第93條
    第1項、第94條第3項分別定有明文，被告駕駛車輛行經紅燈
    行向管制路口時，理應注意前揭規定，而依當時天氣晴、夜
    間有照明、視距良好、柏油乾燥路面、無障礙物或其他缺陷
    等情亦有道路交通事故調查報告表（一）附卷可證（見相字
    第668號卷第15頁），依照當時之情形，被告並無不能注意
    之情事，而疏未注意遵守上開道路交通安全規則之規定，被
    告子○○對於本件車禍肇事顯有過失責任至明。末查，被害
    人田家祥確因本件車禍致受外傷性顱內出血、脾臟撕裂傷併
    內出血等傷害，經送醫急救後不治死亡等情，有長庚醫療財
    團法人林口長庚紀念醫院診斷證明書及病歷資料，並經臺灣
    新竹地方法院檢察署檢察官督同法醫師相驗屬實，製有勘驗
    筆錄、相驗屍體證明書、檢驗報告書各1份及相驗照片13幀
    等在卷為憑（見相字第668號卷第10、11-1、29、32、40至4
    2-1、69至76頁），被告子○○之過失行為與被害人田家祥
    之死亡結果間，有相當因果關係，應堪認定
(五)、綜上，本件事證明確，被告丁○○竊盜、搶奪等犯行，被告
    子○○竊盜、搶奪、肇事逃逸、過失致死等犯行，均足堪認
    定，應予依法論科。
三、核被告丁○○所為，事實欄二、附表一部分，均係犯刑法第
    320條第1項之竊盜罪；事實欄三、附表二部分，均係犯刑法
    第325條第1項之搶奪罪；另被告子○○所為，事實欄三、附
    表二編號2部分，係犯刑法第325條第1項之搶奪罪；事實欄
    四部分，係犯刑法第320條第1項之竊盜罪及刑法第321條第1
    項第3款之攜帶兇器竊盜罪，起訴書所犯法條欄固認被告子
    ○○竊取車牌部分係犯刑法第320條第1項之竊盜罪，惟此部
    分已經公訴檢察官蒞庭時補充更正起訴法條，有台灣新竹地
    方法院檢察署檢察官98年度蒞字第5795號補充理由書可考（
    見本院卷第69頁），附此敘明之；事實欄五部分，係分別犯
    刑法第276條第1項之過失致死罪及刑法第185條之4之肇事逃
    逸罪。被告丁○○、子○○等2人，就事實欄三、附表二編
    號2所示之搶奪犯行，有犯意之聯絡及行為之分擔，皆為共
    同正犯。被告等2人所犯上開各罪，犯意各別，行為不同，
    應予分論併罰。末查被告等2人前曾受事實欄一所載罪刑宣
    告及刑之執行完畢等情，有台灣高等法院被告前案紀錄表及
    台灣新竹地方法院檢察署刑案資料查註紀錄表等為據，其等
    2人於有期徒刑執行完畢後5年內，被告丁○○故意再犯前開
    事實欄二、三所示有期徒刑以上之刑之各罪，被告子○○故
    意再犯上揭事實欄四、五所示有期徒刑以上之刑之各罪，均
    為累犯，應各依刑法第47條第1項之規定加重其刑。爰審酌
    被告等2人均正值壯年，僅因經濟困難，竟不思以正當途徑
    獲取財物，被告丁○○竊取被害人車輛後，復駕駛贓車隨機
    尋找被害人下手行搶，不啻造成被害人財物損失，亦使被害
    人身心受創，且被告丁○○自98年5月間起，即以相同之方
    法竊取他人自小客車或車內之財物，甫經本院於98年12月14
    日以98年度審訴字第953號刑事判決判處應執行有期徒刑3年
    10月，並宣告應於刑之執行前，令入勞動場所強制工作，此
    有上開刑事判決1份供參，足見其惡性非輕，況其尚有多件
    竊盜、搶奪案仍為警偵辦中，檢察官亦據此向本院建請宣告
    強制工作等語，惟被告丁○○固有犯罪之習慣而認有令入勞
    動處所施以強制工作之必要，惟被告丁○○既已因前案受宣
    告強制工作，詳如前述，本院認前揭宣告強制工作之保安處
    分，應可使其學習一技之長及正確之謀生觀念，已達教化、
    治療之目的，爰不重複宣告之，併予說明；另被告子○○尚
    在假釋期間，猶不知警惕，搭乘共同被告丁○○駕駛之贓車
    ，並在共同被告丁○○下車搶奪被害人財物時擔任把風的工
    作，實值非難，又於假釋期滿後，因欠缺交通工具代步，即
    起意竊取他人自小客車代步，又為逃避查緝，再持客觀上足
    以傷害人之生命、身體，可供兇器使用之六角扳手竊取他人
    汽車車牌，漠視他人財產法益至鉅，另駕駛贓車行經紅燈號
    誌之交岔路口，未依規定停等紅燈，反超速闖紅燈肇事撞擊
    被害人田家祥，明知被害人田家祥遭撞擊倒地受傷後，竟未
    予即時之救護，而逕自離去，幸因目擊民眾記下車號後報警
    ，始循線查獲，被害人亦因被告子○○之肇事行為而送醫不
    治死亡，對其家屬造成無可彌補之創傷，迄未與被害人家屬
    達成民事和解，足認其等法治觀念甚為薄弱，兼衡其等犯後
    均能坦承犯行、態度尚可，頗具悔意，被害人等亦領回部分
    遭竊或遭搶之物品，彌補些許損失等一切情狀，分別量處如
    主文所示之刑，並定其應執行刑。
四、據上論斷，應依刑事訴訟法第273條之1第1項、第299條第1
    項前段，刑法第28條、第185條之4、第276條第1項、第320
    條第1項、第321條第1項第3款、第325條第1項、第47條第1
    項、第51條第5款，判決如主文。
本案經檢察官陳建文到庭執行職務。
中    華    民    國    99    年    1     月    15    日
                  刑事第五庭        法  官  蔡欣怡
如不服本判決應於收受本判決後10日內向本院提出上訴書狀，上
訴書狀應敘述具體理由。上訴書狀未敘述上訴理由者，應於上訴
期間屆滿後20日內補提理由書狀於本院 (均須按他造當事人之人
數附繕本 )「切勿逕送上級法院」。
以上正本證明與原本無異。
中    華    民    國    99    年    1     月    15    日
                                    書記官  劉怡芳
附錄本案論罪科刑法條全文：
刑法第320條第1項
意圖為自己或第三人不法之所有，而竊取他人之動產者，為竊盜
罪，處5年以下有期徒刑、拘役或5百元以下罰金。
刑法第321條第1項第3款
犯竊盜罪而有左列情形之一者，處6月以上、5年以下有期徒刑：
三、攜帶兇器而犯之者。
刑法第325條第1項
意圖為自己或第三人不法之所有，而搶奪他人之動產者，處6月
以上5年以下有期徒刑。
刑法第185條之4
駕駛動力交通工具肇事，致人死傷而逃逸者，處6月以上5年以下
有期徒刑。
刑法第276條第1項
因過失致人於死者，處2年以下有期徒刑、拘役或2千元以下罰金
。
附表一：
┌─┬───┬───┬──────────┬──────┐
│編│ 時間 │被害人│   犯罪地點/方式    │主文罪名及宣│
│號│      │      │                    │告刑        │
├─┼───┼───┼──────────┼──────┤
│1 │98年6 │辛○○│丁○○在臺中縣潭子鄉│丁○○竊盜，│
│  │月2日 │      │崇德路5段570號旁，以│累犯，處有期│
│  │凌晨5 │      │自備之自用小客車鑰匙│徒刑陸月。  │
│  │時許  │      │插入車門鑰匙孔搖晃開│（刑法第320 │
│  │      │      │啟後再插入電門鎖發動│條第1項）   │
│  │      │      │車子而竊取車牌號碼SR│            │
│  │      │      │—1396號自用小客車得│            │
│  │      │      │手以供代步，嗣於98年│            │
│  │      │      │6月9日凌晨5時許，因 │            │
│  │      │      │汽油耗盡，而丟棄在新│            │
│  │      │      │竹縣竹北市○○○街  │            │
│  │      │      │346號前。           │            │
├─┼───┼───┼──────────┼──────┤
│2 │98年6 │乙○○│丁○○在苗栗縣銅鑼鄉│丁○○竊盜，│
│  │月20日│      │福興村21鄰平陽路42巷│累犯，處有期│
│  │上午6 │      │15之10號前，以自備之│徒刑陸月。  │
│  │時許  │      │自用小客車鑰匙竊取車│（刑法第320 │
│  │      │      │牌號碼LR—5176號自用│條第1項）   │
│  │      │      │小客車得手，嗣於同日│            │
│  │      │      │下午3時許，在新竹市 │            │
│  │      │      │中央路309巷內尋獲。 │            │
├─┼───┼───┼──────────┼──────┤
│3 │98年6 │癸○○│丁○○在新竹市北區東│丁○○竊盜，│
│  │月23日│      │大路2段193號前，以如│累犯，處有期│
│  │晚上8 │      │編號1所示之方法竊取 │徒刑陸月。  │
│  │時許  │      │車牌號碼W2—7092號自│（刑法第320 │
│  │      │      │用小客車得手，嗣於98│條第1項）   │
│  │      │      │年6月24日上午6時24分│            │
│  │      │      │許，丟棄在台中市健行│            │
│  │      │      │路766巷私人停車格。 │            │
├─┼───┼───┼──────────┼──────┤
│4 │98年10│巳○○│丁○○在新竹市東區學│丁○○竊盜，│
│  │月14日│      │府路441巷15號前，以 │累犯，處有期│
│  │凌晨5 │      │如編號1所示之方法竊 │徒刑伍月。  │
│  │時許  │      │取車牌號碼W3—8930號│（刑法第320 │
│  │      │      │自用小客車得手，嗣後│條第1項）   │
│  │      │      │於不詳時間，丟棄在台│            │
│  │      │      │中縣后里鄉○○路100 │            │
│  │      │      │巷1弄口。           │            │
├─┼───┼───┼──────────┼──────┤
│5 │98年10│庚○○│丁○○在新竹市東區光│丁○○竊盜，│
│  │月19日│      │華二街72巷35之2號前 │累犯，處有期│
│  │上午7 │      │，以如編號1所示之方 │徒刑伍月。  │
│  │時許  │      │法竊取車牌號碼R4—75│（刑法第320 │
│  │      │      │61 號自用小客車得手 │條第1項）   │
│  │      │      │，嗣於同日某不詳時間│            │
│  │      │      │，丟棄在新竹市○○路│            │
│  │      │      │130 號前。          │            │
└─┴───┴───┴──────────┴──────┘
附表二：
┌─┬───┬───┬──────────┬──────┐
│編│ 時間 │被害人│   犯罪地點/方式    │主文罪名及宣│
│號│      │      │                    │告刑        │
├─┼───┼───┼──────────┼──────┤
│1 │98年6 │丑○○│丁○○駕駛其竊得之車│丁○○犯搶奪│
│  │月9日 │      │牌號碼WL—7160號自用│罪，累犯，處│
│  │中午12│      │小客車，在新竹市北區│有期徒刑玖月│
│  │時許  │      │光華街78巷1號前，趁 │。（刑法第32│
│  │      │      │丑○○步行、不及防備│5 條第1項） │
│  │      │      │之際，徒手搶奪張遠祝│            │
│  │      │      │背在外側之咖啡色肩背│            │
│  │      │      │包，內有現金新台幣（│            │
│  │      │      │下同）1千元、駕照、 │            │
│  │      │      │身分證、健保卡各1張 │            │
│  │      │      │、提款卡與信用卡各2 │            │
│  │      │      │張。                │            │
├─┼───┼───┼──────────┼──────┤
│2 │98年6 │壬○○│丁○○駕駛其竊得如附│丁○○共同犯│
│  │月24日│      │表一編號3所示之車牌 │搶奪罪，累犯│
│  │凌晨3 │      │號碼W2—7092號自用小│，處有期徒刑│
│  │時40分│      │客車，途中換由不知情│拾月。      │
│  │許    │      │之子○○駕駛，行經新│子○○共同犯│
│  │      │      │竹市○區○○路54號CA│搶奪罪，處有│
│  │      │      │FE-8咖啡廳，推由杜金│期徒刑柒月。│
│  │      │      │燦下車行搶，子○○則│（刑法第325 │
│  │      │      │於10公尺前在車上把風│條第1項）   │
│  │      │      │與接應，丁○○趁陳妍│            │
│  │      │      │琪坐在咖啡廳飲用飲料│            │
│  │      │      │不及防備之際，徒手搶│            │
│  │      │      │奪壬○○置放在桌子上│            │
│  │      │      │之皮包，內有身分證、│            │
│  │      │      │健保卡、現金1,000 多│            │
│  │      │      │元、太平洋百貨公司禮│            │
│  │      │      │券1,000元、手機2支、│            │
│  │      │      │鑰匙1串、汽機車行照 │            │
│  │      │      │及駕照（起訴書附表二│            │
│  │      │      │、編號2之犯罪地點/  │            │
│  │      │      │方式/損失財物欄誤載 │            │
│  │      │      │為現金44,000元；大遠│            │
│  │      │      │百禮券500元，抵用券 │            │
│  │      │      │6,000元、手機、信用 │            │
│  │      │      │卡），得手後跑回車上│            │
│  │      │      │，由子○○駕駛上開車│            │
│  │      │      │輛緊急逃離現場。    │            │
├─┼───┼───┼──────────┼──────┤
│3 │98年6 │寅○○│丁○○駕駛其竊得如附│丁○○犯搶奪│
│  │月28日│      │表一編號3所示之車牌 │罪，累犯，處│
│  │下午3 │      │號碼W2—7092號自用小│有期徒刑捌月│
│  │時25分│      │客車，行經新竹市東區│。（刑法第32│
│  │許    │      │南大路180巷內之新竹 │5 條第1項） │
│  │      │      │市政府停車場，趁劉筱│            │
│  │      │      │萍步行、未及防備之際│            │
│  │      │      │，徒手搶奪其背在右肩│            │
│  │      │      │膀上之黑格子側背帆布│            │
│  │      │      │包，內有現金5,000元 │            │
│  │      │      │、身分證、健保卡、機│            │
│  │      │      │車駕照、行照、提款卡│            │
│  │      │      │各1張、信用卡5張、手│            │
│  │      │      │機2支（起訴書附表二 │            │
│  │      │      │、編號3之犯罪地點/方│            │
│  │      │      │式/損失財物欄誤載為 │            │
│  │      │      │信用卡1張、手機1支）│            │
│  │      │      │及存摺私章1枚，得手 │            │
│  │      │      │後駕車逃離現場。    │            │
├─┼───┼───┼──────────┼──────┤
│4 │98年10│己○○│丁○○駕駛車牌號碼不│丁○○犯搶奪│
│  │月10日│      │詳之白色自用小客車，│罪，累犯，處│
│  │凌晨0 │      │行經新竹市○區○○路│有期徒刑柒月│
│  │時50分│      │1段與民族路口前，趁 │。（刑法第32│
│  │許    │      │己○○騎乘機車暫停在│5條第1項）  │
│  │      │      │其左側停等紅綠燈不及│            │
│  │      │      │防備之際，開窗徒手搶│            │
│  │      │      │奪其側背在右肩之深咖│            │
│  │      │      │啡色背包（內有現金4,│            │
│  │      │      │500元、汽機車駕照、 │            │
│  │      │      │身分證、健保卡各1張 │            │
│  │      │      │、信用卡3 張、提款卡│            │
│  │      │      │1張及手機1支），得手│            │
│  │      │      │後駕車逃離現場。    │            │
├─┼───┼───┼──────────┼──────┤
│5 │98年10│丙○○│丁○○駕駛車牌號碼W3│丁○○犯搶奪│
│  │月14日│      │—8930號自用小客車，│罪，累犯，處│
│  │上午11│      │行經新竹市東區福德里│有期徒刑捌月│
│  │時30分│      │勝利路147號前，趁吳 │。（刑法第32│
│  │許    │      │碧真不注意之際，徒手│5條第1項）  │
│  │      │      │搶奪丙○○所有之綠色│            │
│  │      │      │手作斜布包，內有現金│            │
│  │      │      │4萬4,000元、大遠百禮│            │
│  │      │      │券500元、抵用卷6,000│            │
│  │      │      │元、銀灰色NOKIA牌手 │            │
│  │      │      │機1支、信用卡、提款 │            │
│  │      │      │卡、身分證及健保卡各│            │
│  │      │      │1張（起訴書附表二、 │            │
│  │      │      │編號5之犯罪地點/方式│            │
│  │      │      │/損失財物欄漏載身分 │            │
│  │      │      │證及健保卡各1張）， │            │
│  │      │      │得手後駕駛上開車輛逃│            │
│  │      │      │離現場。            │            │
├─┼───┼───┼──────────┼──────┤
│6 │98年10│戊○○│丁○○駕駛其竊得之車│丁○○犯搶奪│
│  │月20日│      │牌號碼6277—VY號自用│罪，累犯，處│
│  │上午11│      │小客車（竊盜部分由檢│有期徒刑柒月│
│  │時20分│      │察官另行偵辦），行經│。（刑法第32│
│  │許    │      │新竹市○區○○路10巷│5 條第1項） │
│  │      │      │3號前，趁戊○○不注 │            │
│  │      │      │意之際，徒手搶奪其背│            │
│  │      │      │在右肩之黑色肩背包（│            │
│  │      │      │內有身分證1張、健保 │            │
│  │      │      │卡3 張、汽機車駕照、│            │
│  │      │      │機車行照、游舜良汽機│            │
│  │      │      │車駕照各1張、金融卡2│            │
│  │      │      │張、信用卡1張、現金 │            │
│  │      │      │4,000 元、手機1支及 │            │
│  │      │      │皮夾1個），得手後駕 │            │
│  │      │      │駛上開車輛逃離現場。│            │
└─┴───┴───┴──────────┴──────┘

司法院資訊處製作；財團法人民間司法改革基金會備份。
